hu: Jármű rendszámtábla témája: Üzleti / Promóciós; Főiskola / Egyetem; Aranyos / Karakteres; Zászló / Hazafias; Hobbi / Szabadtér; Humoros / Vicces; Luxus / Teljesítmény; Katonai / Veterán; Szezonális / Ünnepi; Sportcsapat; Egyéb
de: Thema des Fahrzeugkennzeichens: Geschäftlich/Werbung; College/Universität; Niedlich/Charakter; Flagge/Patriotisch; Hobby/Outdoor; Humor/Witzig; Luxus/Performance; Militär/Veteran; Saisonal/Feiertag; Sportmannschaft; Sonstiges
vi: Chủ đề thiết kế của biển số xe: Kinh doanh/Khuyến mãi; Cao đẳng/Đại học; Đáng yêu/Nhân vật; Cờ/Yêu nước; Sở thích/Ngoài trời; Hài hước/Vui nhộn; Sang trọng/Hiệu suất; Quân đội/Cựu chiến binh; Theo mùa/Lễ hội; Đội thể thao; Khác
da: Tema for nummerplade: Virksomhed/reklame; College/universitet; Sød/karakter; Flag/patriotisk; Hobby/friluftsliv; Humor/sjov; Luksus/ydeevne; Militær/veteran; Sæson/højtid; Sportshold; Andet
fi: Ajoneuvon rekisterikilven teema: Yritys/mainos; Korkeakoulu/yliopisto; Söpö/hahmo; Lippu/isänmaallinen; Harrastus/ulkoilu; Huumori/hauska; Ylellisyys/suorituskyky; Sotilas/veteraani; Kausittainen/juhlapäivä; Urheilujoukkue; Muu
lt-LT: Transporto priemonės valstybinio numerio tema: Verslo / reklaminė; Koledžo / universiteto; Miela / personažai; Vėliava / patriotinė; Hobis / gamta; Humoras / juokinga; Prabanga / našumas; Kariškių / veteranų; Sezoninė / šventinė; Sporto komandos; Kita
el: Θέμα πινακίδας κυκλοφορίας οχήματος: Επαγγελματικό/Προωθητικό; Κολλέγιο/Πανεπιστήμιο; Χαριτωμένο/Χαρακτήρες; Σημαία/Πατριωτικό; Χόμπι/Υπαιθριες δραστηριότητες; Χιούμορ/Αστείο; Πολυτέλεια/Απόδοση; Στρατιωτικό/Βετεράνων; Εποχιακό/Γιορτινό; Αθλητική ομάδα; Άλλο
th: ธีมป้ายทะเบียนรถยนต์: ธุรกิจ/โปรโมชัน; วิทยาลัย/มหาวิทยาลัย; น่ารัก/ตัวละคร; ธง/รักชาติ; งานอดิเรก/กิจกรรมกลางแจ้ง; ตลก/ขบขัน; หรูหรา/สมรรถนะสูง; ทหาร/ทหารผ่านศึก; ตามฤดูกาล/วันหยุด; ทีมกีฬา; อื่นๆ
sl-SI: Tematika registrske tablice vozila: Poslovno/promocijsko; Fakulteta/univerza; Prikupno/znaki; Zastava/domoljubno; Hobi/na prostem; Humor/zabavno; Luksuz/zmogljivost; Vojska/veterani; Sezonsko/praznično; Športna ekipa; Drugo
bg-BG: Тема на регистрационния номер на превозно средство: Бизнес/промоционална; Колеж/университет; Сладка/герой; Флаг/патриотична; Хоби/на открито; Хумор/забавна; Луксозна/мощна; Военна/ветеран; Сезонна/празнична; Спортен отбор; Друго
tr: Araç plaka teması: İşletme/Promosyon; Üniversite; Şirin/Karakter; Bayrak/Vatansever; Hobi/Açık hava; Mizah/Eğlenceli; Lüks/Performans; Askeri/Gazi; Sezonluk/Tatil; Spor takımı; Diğer
sk-SK: Motív tabuľky s evidenčným číslom vozidla: Firemné/propagačné; Univerzita/vysoká škola; Roztomilé/postavička; Vlajka/vlastenecké; Hobby/príroda; Humor/vtipné; Luxusné/výkonné; Vojenské/veterán; Sezónne/sviatočné; Športový tím; Iné
it: Tema della targa identificativa del veicolo: Commerciale/Promozionale; College/Università; Carino/Personaggio; Bandiera/Patriottico; Hobby/Attività all'aperto; Umoristico/Divertente; Lusso/Prestazioni; Militare/Veterano; Stagionale/Feste; Squadra sportiva; Altro
zh-CN: 车牌主题: 商业/促销; 学院/大学; 可爱/角色; 国旗/爱国; 爱好/户外; 幽默/搞笑; 豪华/性能; 军事/退伍军人; 季节性/假日; 运动队; 其他
hr-HR: Tema registarske pločice vozila: Poslovanje / Promotivno; Fakultet / Sveučilište; Slatko / Likovi; Zastava / Domoljubno; Hobi / Boravak u prirodi; Humor / Smiješno; Luksuzno / Visokih performansi; Vojska / Veterani; Sezonski / Blagdansko; Sportska ekipa; Ostalo
ja: 車両ライセンスプレートテーマ: ビジネス/プロモーション; 大学; かわいい/キャラクター; 国旗/愛国; 趣味/アウトドア; ユーモア/おもしろ; ラグジュアリー/パフォーマンス; ミリタリー/退役軍人; 季節/ホリデー; スポーツチーム; その他
ru: Тематика номерного знака: Деловая/рекламная; Колледж/университет; Милая/персонажи; Флаг/патриотическая; Хобби/на природе; Юмор/забавная; Люкс/спорт; Военная/ветеранская; Сезонная/праздничная; Спортивная команда; Другое
pt-BR: Tema das placas de licença dos veículos: Comercial/Promocional; Faculdade/Universidade; Fofo/Personagem; Bandeira/Patriótico; Hobby/Ar livre; Humor/Engraçado; Luxo/Desempenho; Militar/Veterano; Sazonal/Feriado; Equipe esportiva; Outro
pt-PT: Tema da placa de matrícula do veículo: Negócios/promocional; Faculdade/universidade; Fofo/personagem; Bandeira/patriótico; Passatempo/ar livre; Humor/engraçado; Luxo/desempenho; Militar/veterano; Sazonal/feriado; Equipa desportiva; Outro
nl: Kentekenplaatthema: Zakelijk/promotioneel; Hogeschool/universiteit; Schattig/personage; Vlag/patriottisch; Hobby/buiten; Humor/grappig; Luxe/performance; Militair/veteraan; Seizoensgebonden/feestdag; Sportteam; Overig
ko: 차량 번호판 테마: 비즈니스/홍보; 대학교; 큐티/캐릭터; 국기/애국; 취미/아웃도어; 유머/재미; 럭셔리/성능; 군대/재향 군인; 계절/명절; 스포츠 팀; 기타
zh-TW: 車牌主題: 商業/促銷; 大學/學院; 可愛/角色; 國旗/愛國; 嗜好/戶外; 幽默/趣味; 豪華/性能; 軍事/退伍軍人; 季節/節慶; 運動團隊; 其他
es: Tema de la placa de identificación del vehículo: Negocios/promocional; Colegio/universidad; Lindo/personajes; Bandera/patriótico; Pasatiempo/actividades al aire libre; Humor/divertido; Lujo/rendimiento; Militar/veterano; Estacional/días festivos; Equipo deportivo; Otro
ro-RO: Tematică a plăcuței de înmatriculare auto: Afaceri/promoțional; Colegiu/universitate; Simpatic/personaje; Steag/patriotic; Hobby/în aer liber; Umor/amuzant; Lux/performanță; Armată/veterani; Sezonier/sărbători; Echipă sportivă; Altele
sv: Tema för registreringsskylt: Företag/marknadsföring; Högskola/universitet; Gullig/karaktär; Flagga/patriotisk; Hobby/friluftsliv; Humor/rolig; Lyx/prestanda; Militär/veteran; Säsong/högtid; Idrottslag; Övrigt
en: Vehicle license plate theme: Business/Promotional; College/University; Cute/Character; Flag/Patriotic; Hobby/Outdoors; Humor/Funny; Luxury/Performance; Military/Veteran; Seasonal/Holiday; Sports team; Other
fr: Thème des plaques d'immatriculation: Affaires/promotionnel; Collège/université; Mignon/personnage; Drapeau/patriotique; Loisir/plein air; Humour/drôle; Luxe/performance; Militaire/vétéran; Saisonnier/fêtes; Équipe sportive; Autre
cs: Téma SPZ vozidla: Firemní/reklamní; Vysoká škola / univerzita; Roztomilé/postavička; Vlajka/vlastenecké; Hobby/outdoor; Humor/vtipné; Luxus/výkon; Vojenské/veteránské; Sezónní/sváteční; Sportovní tým; Jiné
pl: Motyw tablicy rejestracyjnej pojazdu: Biznesowe/promocyjne; Uczelnia/uniwersytet; Urocze/z postaciami; Flaga/patriotyczne; Hobby/plener; Humorystyczne/śmieszne; Luksusowe/sportowe; Wojskowe/weteran; Sezonowe/świąteczne; Drużyna sportowa; Inne
nb: Tema for nummerskilt for kjøretøy: Bedrift/reklame; Høyskole/universitet; Søt/figur; Flagg/patriotisk; Hobby/friluftsliv; Humor/morsom; Luksus/ytelse; Militær/veteran; Sesong/høytid; Idrettslag; Annet